# 请教与探讨：能从账目数据中汇出报表附注数据吗？

提问人：strongcat72 时间：2020-08-17 05:29:00
附注信息 100 多个表格，收集非常费时间。
如果我们让客户提供账套信息：科目余额，明细账，凭证，存货，固定资产等，直接从账的数据汇出部分甚至大部分附注数据，可能吗？有什么软件可以辅助做这个工作吗？

回答人：chenyiwei
附注的信息是综合性的，其所依据的信息并非仅仅来源于账务系统。特别是上市公司和大型国企集团的附注更为复杂。
一般具备账务数据查询功能的审计软件都可以提供生成简单的明细表和附注表的功能，但距离上市公司、大型国企等复杂附注的生成仍有较大距离。前两年我们做过类似试验，发现上市公司的附注表格中可以利用账务数据直接生成的比例大约是50%左右。